臺灣臺中地方法院刑事判決　　　　　　　　　　　　九十一年度訴字第一七七號
　　公　訴　人　臺灣台中地方法院檢察署檢察官
　　被　　　告　甲○○
　　　　　　　　丙○○
　　　　　　　　丁○○
右列被告因違反電信法等案件，經檢察官提起公訴（九十一年度偵字第一八九五號）
，本院判決如左：
    主  文
甲○○、丙○○、丁○○共同連續意圖為自己不法之利益，以無線方式，盜用他人電
信設備通信，各處有期徒刑肆月，如易科罰金，均以參佰元折算壹日，均緩刑參年。
    事  實
一、緣乙○○（本件同案被告，俟到案後另結）於九十年六月四日，在台中縣潭子鄉
    ○○路，受友人曾俊偉之託，代為將曾俊偉前向台灣大哥大股份有限公司（下稱
    台灣大哥大公司）申請租用之0000000000號、0000000000
    號、0000000000號、0000000000號等四支行動電話門號辦
    理退租停話，詎乙○○取得前開四支行動電話門號之ＳＩＭ卡後，竟意圖為自己
    不法之所有，將之侵占據為己有，且基於幫助盜用他人電信設備通信之犯意，於
    取得上開ＳＩＭ卡後之九十年六月間某日，在台中市○○路某處，將前開ＳＩＭ
    卡交予丁○○使用。丁○○明知上開ＳＩＭ卡係來源可疑之贓物，仍予以收受，
    並將其中之0000000000號ＳＩＭ卡留供己用，其餘三張ＳＩＭ卡，則
    基於幫助盜用他人電信設備通信之犯意，於取得上開ＳＩＭ卡後之九十年六月間
    某日，在台中市○○路某服飾店，將其中之0000000000號、0000
    000000號ＳＩＭ卡交予丙○○使用，另將0000000000號ＳＩＭ
    卡交予甲○○使用。丙○○、甲○○明知上開ＳＩＭ卡係來源可疑之贓物，均仍
    予以收受使用。嗣丁○○、丙○○、甲○○取得上開行動電話ＳＩＭ卡後，即意
    圖為自己不法之利益，基於盜用他人電信設備通信之概括犯意，將之插入各人之
    行動電話，以無線方式撥打使用，而連續盜用曾俊偉之電信設備通信，使台灣大
    哥大公司誤認係合法使用者而予以撥接。總計自九十年六月間起至九月間停話止
    ，丁○○使用之0000000000號門號共取得免付台灣大哥大公司電信費
    用新台幣（下同）一萬四千五百零二元之不法利益，丙○○使用之000000
    0000號門號共取得免付電信費用一萬五千七百六十八元之不法利益，000
    0000000號門號共取得免付電信費用一萬二千七百七十六元之不法利益，
    甲○○使用之0000000000號門號共取得免付電信費用六千五百七十三
    元之不法利益。嗣因曾俊偉於九十年十月間，收受台灣大哥大公司催繳之帳單，
    向警方報案後，始循線查知上情。
二、案經交通部電信總局函送臺灣臺中地方法院檢察署檢察官偵查起訴。
    理  由
一、本件訊據被告丁○○、丙○○、甲○○等三人對於前揭使用行動電話ＳＩＭ卡撥
    打使用，總計自九十年六月間起至九月間停話止，丁○○使用之0000000
    000號門號共取得免付台灣大哥大公司電信費用一萬四千五百零二元，丙○○
    使用之0000000000號門號共取得免付電信費用一萬五千七百六十八元
    ，0000000000號門號共取得免付電信費用一萬二千七百七十六元，甲○○使用之0000000000號門號共取得免付電信費用六千五百七十三元
    之事實均直承不諱，惟均否認前揭犯行，均辯稱：上開ＳＩＭ卡係乙○○向其等
    說他是合普電訊員工，他和臺灣大哥大有簽約優惠，每一卡片賣給他們三千元，
    說可以打六千元，如有超過，即會通知停止使用等云云。惟查被告等前揭犯罪事
    實，業經被害人曾俊偉於偵查中指陳甚詳，又上開ＳＩＭ卡係被害人曾俊偉委託
    被告乙○○辦理退租停話，而乙○○卻將之侵占另交予被告丁○○使用等情，亦
    經被害人及被告丁○○供述在卷，又被告丁○○、丙○○、甲○○等人於短短二
    個月間，撥打之電信費用高達六千餘元至一萬五千餘元不等，而其等於偵查中亦
    均坦承無庸繳付電話費，則彼等對於該ＳＩＭ卡係他人所有實難諉為不知。另被
    告甲○○、丙○○於偵查中均坦承有覺得該ＳＩＭ卡來源可疑等情不諱，堪認被
    告丁○○、甲○○、丙○○應有贓物之認識。再而丁○○明知ＳＩＭ卡來源不明
    ，仍交予丙○○、甲○○使用，且均未要求交付通信費用，亦未主動繳交通信費
    用，堪認其有幫助盜用他人電信設備通信之犯意。此外，復有帳單四紙、補印通
    話明細單二十六紙在卷可稽，本件事證明確，被告等之犯行均堪以認定。
二、核被告丁○○所為，係犯刑法第三百四十九條第一項之收受贓物罪、違反電信法
    五十六條第一項之罪，及幫助犯電信法五十六條第一項之罪。被告丙○○及甲○○所為，則係犯刑法第三百四十九條第一項之收受贓物罪，及違反電信法五十六
    條第一項之罪。被告丁○○、丙○○、甲○○先後多次盜用曾俊偉電信設備通信
    之行為，時間緊接，方法相同，顯係基於概括犯意為之，應依連續犯之規定論處
    ，並加重其刑。被告丁○○所犯上開三罪間及被告丙○○、甲○○所犯上開二罪
    間，均分別有方法結果之牽連關係，為牽連犯，被告丁○○、丙○○、甲○○部
    分則均應從一重之連續違反電信法五十六條第一項處斷。爰審酌被告甲○○、丙○○、丁○○三人並無前科，有臺灣臺中地方法院檢察署刑案資料查註紀錄表可
    按，均因一時貪念，竟圖使用電話通訊無需付費之私利之犯罪動機、目的、盜撥
    次數、所用手段、所生危害及犯後態度等一切情狀，量處如主文所示之刑，並均
    諭知易科罰金之折算標準。又查被告三人前未曾受有期徒刑以上刑之宣告，此有
    上開刑案資料查註紀錄表附卷可稽，其因短於思慮，致觸犯本案犯行，經此教訓
    ，自當知所警惕，本院綜核各情，認前開對其三人刑之宣告，以暫不執行為適當
    ，爰均併予宣告緩刑三年，以啟自新。
據上論斷，應依刑事訴訟法第二百九十九條第一項前段，電信法第五十六條第一項，
刑法第十一條前段、第三百四十九條第一項、笰五十五條、第五十六條、第三十條第
一項、第四十一條第一項前段、第七十四條第一款，罰金罰鍰提高標準條例第二條，
判決如主文。
中      華      民      國      九十一      年      五      月  十五    日
                                        法  官    柯  崑  輝
右正本證明與原本無異。
如不服本判決，應於送達後十日內向本院提出上訴狀 （須附繕本） ，上訴於台灣高等
法院台中分院。
                                        書記官
中      華      民      國      九十一      年      五      月  十五    日
附錄論罪科刑法條
電信法第五十六條第一項
意圖為自己或第三人不法之利益，以有線、無線或其他電磁方式，盜接或盜用他人電
信設備通信者，處五年以下有期徒刑，得併科新台幣一百五十萬元以下罰金。
